【裁判字號】    97,審訴,3815
【裁判日期】    971013
【裁判案由】    毒品危害防制條例
【裁判全文】
臺灣高雄地方法院刑事判決            97年度審訴字第3815號
公  訴  人  臺灣高雄地方法院檢察署檢察官
被      告  甲○○
上列被告因違反毒品危害防制條例案件，經檢察官提起公訴（97
年度毒偵字第4552號、第4721號、第5427號），嗣因被告就被訴
事實為有罪陳述，經本院告知簡式審判程序意旨並聽取公訴人及
被告之意見後，本院合議庭裁定由受命法官獨任依簡式審判程序
審理，判決如下：
    主  文
甲○○施用第一級毒品，累犯，處有期徒刑玖月；又施用第一級
毒品，累犯，處有期徒刑玖月；又施用第一級毒品，累犯，處有
期徒刑玖月，扣案第一級毒品海洛因壹包（檢驗前淨重零點零
柒公克、檢驗後淨重零點零貳伍公克）沒收銷燬之。應執行有期
徒刑貳年，扣案第一級毒品海洛因壹包（檢驗前淨重零點零柒
公克、檢驗後淨重零點零貳伍公克）沒收銷燬之。
    事  實
一、甲○○前因施用毒品案件，經本院92年度毒聲字第7553號裁
    定送觀察、勒戒後，認有繼續施用毒品傾向，再以裁定令入
    戒治處所施以強制戒治，於民國93年10月29日執行完畢釋放
    。又於94年間同因施用毒品，經本院94年度訴字第3804號判
    決判處有期徒刑8 月確定；其後再因施用毒品案件，由本院
    95年度訴字第982 號判決判處有期徒刑9 月確定，復經裁定
    減為4 月又15日，並接續前開有期徒刑8 月而為執行，於96
    年7 月5 日縮短刑期假釋出監，嗣因中華民國九十六年罪犯
    減刑條例業於96年7 月16日公布施行視為減刑而執行完畢。
    詎其猶不知悛悔，竟基於施用第一級毒品海洛因之犯意，分
    別於97年2 月16日、同年4 月25日及同年5 月22日某時許，
    在其位於高雄市旗津區○○○路560 號住處，同以將海洛因
    摻水後再以針筒注射之方式，非法施用第一級毒品海洛因各
    1 次（共計3 次）。嗣先後於附表所示時、地前往定期採尿
    送驗或為警查獲，進而查悉上情，另扣得如附表所示第一級
    毒品海洛因1 包（檢驗前淨重0.037 公克、檢驗後淨重0.02
    5 公克）。
二、案經高雄市政府警察局鼓山分局先後報請台灣高雄地方法院
    檢察署檢察官偵查起訴。
    理  由
一、本件被告甲○○係違反毒品危害防制條例第10條第1 項施用
    第一級毒品罪，其法定刑為死刑、無期徒刑、最輕本刑為3
    年以上有期徒刑以外之罪，於準備程序進行中被告就被訴事
    實為有罪陳述，由受命法官告知簡式審判程序要旨並聽取其
    與公訴人之意見，經被告同意適用簡式審判程序後，本院亦
    認無不得或不宜改依簡式審判程序進行之處，爰依刑事訴訟
    法第273 條之1 第1 項、第284 條之1 規定，本院合議庭裁
    定由受命法官獨任進行簡式審判程序，合先敘明。
二、上揭事實，業有列管毒品人口尿液檢體採集送驗紀錄表暨正
    修科技大學超微量研究科技中心檢驗報告各2 件、尿液代碼
    姓名對照登記表暨高雄市立凱旋醫院濫用藥物尿液檢驗報告
    各1 份在卷可稽，另扣得被告所有第一級毒品海洛因1 包可
    資憑佐。又上開毒品送請鑑定結果確含有第一級毒品海洛因
    成分（檢驗前淨重0.037 公克、檢驗後淨重0.025 公克），
    有卷附高雄市立凱旋醫院濫用藥物成品檢驗鑑定書1 份可查
    ，復據被告於本院審理中坦認上情不諱，足徵其自白核與事
    實相符，堪予採信。另查，被告前因施用毒品案件，經裁定
    送觀察、勒戒後，認有繼續施用毒品傾向，再以裁定令入戒
    治處所施以強制戒治，於93年10月29日執行完畢釋放等情，
    有台灣高等法院被告前案紀錄表1 份附卷可參，足認被告確
    於前開強制戒治執行完畢釋放後，5 年內再犯毒品危害防制
    條例第10條第1 項之施用第一級毒品罪。職是，本件事證明
    確，被告犯行洵堪認定，自應依法論科。
三、查海洛因係毒品危害防制條例第2 條第2 項第1 款所定第一
    級毒品，依法不得持有、施用及販賣。核被告甲○○所為，
    係違反毒品危害防制條例第10條第1 項施用第一級毒品罪。
    其施用第一級毒品海洛因前分別持有海洛因、及97年5 月22
    日施用第一級毒品海洛因後持有海洛因之低度行為，均應為
    施用之高度行為所吸收，不另論罪。又被告先後涉犯施用第
    一級毒品犯行各3 次，彼此間犯意各別且行為互殊，應予分
    論併罰為當。再者，被告前因施用毒品，各經法院判決有罪
    確定後，於96年7 月5 日縮短刑期假釋出監，嗣於同年7 月
    16日視為減刑而執行完畢一節，業如前述，並有前開台灣高
    等法院被告前案紀錄表附卷足憑，是其前受有期徒刑執行完
    畢後、5 年內故意再犯有期徒刑以上之本罪，俱應論以累犯
    並依法加重其刑。爰審酌被告前因施用毒品案件，經施以觀
    察勒戒、強制戒治後，竟再為本件犯行，足見其惡習已深，
    且戒絕毒癮之意志不堅，未能體悟施用毒品對自己、家人造
    成之傷害及社會之負擔，自屬可議；惟念其於犯後態度良好
    ，並能坦承犯行及施用毒品本質上係屬戕害自身健康之行為
    ，尚未直接危害他人，反社會性程度應屬較低等一切情狀，
    分別量處如主文所示之刑，並定其應執行之刑，以資懲儆。
    此外，扣案第一級毒品海洛因1 包（檢驗前淨重0.037 公克
    、檢驗後淨重0.025 公克）係查獲之毒品，且該包裝袋與其
    內毒品業已無法析離，應將之同視為毒品無訛，從而不問屬
    於犯人與否，爰依毒品危害防制條例第18條第1 項前段規定
    就被告97年5 月22日所涉施用第一級毒品罪刑以下宣告沒收
    銷燬之，附此敘明。
據上論斷，應依刑事訴訟法第273 條之1 第1 項、第299 條第1
項前段，毒品危害防制條例第10條第1 項、第18條第1 項前段，
刑法第11條、第47條第1 項、第51條第5 款，判決如主文。
中    華    民    國    97    年    10    月    13    日
                  刑事第七庭  法  官    陳明呈
以上正本證明與原本無異。
如不服本判決應於收受本判決後10日內向本院提出上訴書狀，並
應敘述具體理由，如未敘述上訴理由者，應於上訴期間屆滿後20
日內補提理由書狀於本院（均須按他造當事人之人數附繕本）「
切勿逕送上級法院」。
中    華    民    國    97    年    10    月    13    日
                              書記官    張琇晴
附錄本判決論罪科刑之法條：
毒品危害防制條例第十條
施用第一級毒品者，處六月以上五年以下有期徒刑。
施用第二級毒品者，處三年以下有期徒刑。
附表：
┌──────┬───────────┬───────┬───────┐
│偵查案號    │查扣物品種類、數量    │查獲時間      │查獲地點      │
├──────┼───────────┼───────┼───────┤
│97年度毒偵字│無                    │97年2 月16日18│高雄市政府警察│
│第4552號    │                      │時30分許      │局鼓山分局    │
├──────┼───────────┼───────┼───────┤
│97年度毒偵字│無                    │97年4 月26日18│高雄市政府警察│
│第4721號    │                      │時20分許      │局鼓山分局    │
├──────┼───────────┼───────┼───────┤
│97年度毒偵字│被告所有之第一級毒品海│97年5 月23日11│高雄市旗津區旗│
│第5427 號   │洛因1 包（檢驗前淨重0.│時10分許      │津三路海岸公園│
│            │037 公克、檢驗後淨重0.│              │內            │
│            │025 公克）            │              │              │
└──────┴───────────┴───────┴───────┘


司法院資訊處製作；財團法人民間司法改革基金會備份。
